【裁判字號】    99,審易,835
【裁判日期】    990730
【裁判案由】    恐嚇取財
【裁判全文】
臺灣桃園地方法院宣示判決筆錄         99年度審易字第835號
公  訴  人  臺灣桃園地方法院檢察署檢察官
被      告  甲○○
上列被告因恐嚇取財案件（起訴案號：99年度偵字第11967 號）
，於中華民國99年7 月30日下午5 時許，在本院第14法庭宣示判
決，出席職員如下：
          法  官  鍾雅蘭
          書記官  石曉芸
法官起立朗讀判決主文、犯罪事實要旨、處罰條文、附記事項，
及告以上訴限制、期間並提出上訴狀之法院，且諭知記載其內容
：
一、主  文：
    甲○○意圖為自己不法之所有，以恐嚇使人將本人之物交付
    ，處有期徒刑陸月，如易科罰金，以新臺幣壹仟元折算壹日
    。
二、犯罪事實要旨：
    甲○○與乙○○係技術學院同學，甲○○以不詳方式取得乙
    ○○前在奇摩網路即時通上與某網友視訊之裸露生殖器官照
    片數張後，竟意圖為自己不法之所有，基於恐嚇取財之犯意
    ，於民國99年3 月31日上午10時許，撥打電話聯繫乙○○，
    聲稱其持有乙○○前在網路上刊登裸露生殖器之照片，隨與
    乙○○相約於同日（31日）上午10時30分許，至址設桃園縣
    中壢市○○里○○路56號之岳陽樓餐廳談判，甲○○持恐嚇
    紙條、裸照對乙○○恫稱：需交付新臺幣（下同）25萬元，
    否則將該不雅照片散佈在網路上、乙○○之公司、家人及朋
    友看等語，致使乙○○心生畏怖，迫不得已乃當場簽發面額
    15 萬 元之本票1 張交付甲○○收執。嗣經乙○○報警處理
    ，而循線查獲。
三、處罰條文：
    刑法第346 條第1 項、第41條第1 項前段，刑法施行法第1
    條之1 第1 項、第2 項前段。
四、附記事項：
    按本票為有體物，並為有價證券，有經濟價值，上訴人等以
    恐嚇方法使被害人簽發交付本票，即屬恐嚇取財既遂，至被
    害人嗣後得否依票據法第十四條規定對上訴人等為惡意之抗
    辯，係屬另事，於犯罪之既遂要無影響（最高法院86年台上
    字第2056號判決要旨參照）。起訴意旨原認被告甲○○所為
    係犯刑法第346 條第2 項之恐嚇得利罪，容有誤會，然業經
    蒞庭檢察官當庭更正起訴法條為刑法第346 條第1 項之恐嚇
    取財罪，基於檢察一體原則，本院自應就更正後之論罪科刑
    法條予以審究，而無庸變更起訴法條，附此敘明。
五、協商判決除有刑事訴訟法第455 條之4 第1 項第1 款於本訊
    問程序終結前，被告撤銷協商合意或檢察官撤回協商聲請者
    ；第2 款被告協商之意思非出於自由意志者；第4 款被告所
    犯之罪非第455 條之2 第1 項所定得以協商判決者；第6 款
    被告有其他較重之裁判上一罪之犯罪事實者；第7 款法院認
    應諭知免刑或免訴、不受理者情形之一，及違反同條第2 項
    「法院應於協商合意範圍內為判決；法院為協商判決所科之
    刑，以宣告緩刑或2 年以下有期徒刑、拘役或罰金為限」之
    規定者外，不得上訴。
六、如有前述例外得上訴之情形，又不服本件判決，得自收受判
    決送達後10日內，向本院提出上訴書狀，上訴於第二審法院
    。
中    華    民    國    99    年     7    月    30    日
                        刑事庭  法  官  鍾雅蘭
                                書記官  石曉芸
以上正本證明與原本無異。
                                書記官  石曉芸
中    華    民    國    99    年     7    月    30    日
附錄本案論罪科刑依據之法條：
中華民國刑法第346 條
意圖為自己或第三人不法之所有，以恐嚇使人將本人或第三人之
物交付者，處6 月以上5 年以下有期徒刑，得併科1 千元以下罰
金。
以前項方法得財產上不法之利益，或使第三人得之者，亦同。
前二項之未遂犯罰之。

司法院資訊處製作；財團法人民間司法改革基金會備份。
